Minutes et répertoires du notaire Simon FOURNIER, 1588 - 1er mars 1630 (étude III)
Archives nationales
- Minutes de Simon FOURNIER, 1588 - 1630; MC/ET/III/447 - MC/ET/III/541
  - Minutes. 1606, juin - 1606, décembre, juin 1606 - décembre 1606; MC/ET/III/480
    - FRIPIER (Apprentissage de) § Mise en apprentissage durant 3 ans de Marie VENYER, orpheline de père, âgée de 14 ans, chez Anne PEREGRIN ép. de Jehan BRETON maître greffier moy. 12 Lts., 11 septembre 1606; MC/ET/III/480
    - DAUVERGNE (François) sr d'Achères conseiller du roi tr. gén/l/. de Fr. en la gén. d'Orleans § Procuration pour procéder à l'inventaire de François DAUVERGNE, 17 septembre 1606; MC/ET/III/480
      procuration; inventaire; Dauvergne, François
    - SAVETIER (Apprentissage de) § Mise en apprentissage durant 3 ans de Robert HUBERT, orphelin de père et mère, âgé de 17 ans 1/2 chez Jean OUDIN maître savetier r. de Billets moy. 18 L. pour frais d'apprentissage, 23 septembre 1606; MC/ET/III/480
    - HEURLOT (Estienne) marchand bourgeois de Paris quai de la tapisserie paroisse Saint-G. l'Aux. § mariage de Estienne HEURLOT fils de F/se/ DE BONVILLIERS Vve en seconde noce de Philippe SYMON et en premières noce de Pharon H. marchand poissonnier bourgeois de Paris - avec mte LAMACQUE fille de Nicolas L. Cons. du R. Contrôleur gén/l/. des bottes de monnaies de Fr. et Denise MARTIN son ép., 24 septembre 1606; MC/ET/III/480
      contrat de mariage; Heurlot, Estienne
    - DOREUR SUR CUIR GARNISSEUR et ENJOLIVEUR (Apprentissage) § Mise en apprentissage durant 5 ans chez Jean CUSSON maître doreur sur cuir r. Frémentel paroisse Saint-Etienne du Mont, de Jean JETART âgé de 22 ans fils de feus Etienne Jetart, maître cordonnier et Reine DESPTREZ jadis sa femme moi. 45l., 2 octobre 1606; MC/ET/III/480
      contrat d'apprentissage; Cusson, Jean; Jetart, Jean; Jetart, Feus Etienne
    - LANGET (Pierre) maître serrurier r. de la Vannerie paroisse Saint-Gervais § Vente par. .. à Jacques CHAMPENOIS gagne deniers de divers outils de serrurerie (liste), 4 octobre 1606; MC/ET/III/480
      acte de vente; Langet, Pierre
    - JEU DE PAUME rue d'Orléans au fg Saint-Marcel paroisse Saint-Medard § Bail durant 4 ans d'un JEU DE PAUME moy. 300 L. par an, 4 octobre 1606; MC/ET/III/480
    - FONTENAY § Bail durant 6 ans au profit de Sulpice LE MAIRE gouverneur des pages de la petite écurie du Roi d'une maison à FONTENAY à l'enseigne du poing d'or et main d'argent moy. 30 £. par an, 4 octobre 1606; MC/ET/III/480
    - EMPESAGE et MONTAGE de COLS (Apprentissage de) § Mise en apprentissage durant 8 mois chez Nicole BARBERY, empeseuse de cols, ép. de François DUBOYS, tailleur, demeurant r. d'Avignon paroisse Saint-Ja. de la Boucherie, de Loyse FRESNEAU âgée de 16 ans, fille de feu Nicolas F. maître plombier et de Claude NEPVEU jadis sa femme moy. 9 L., 5 octobre 1606; MC/ET/III/480
      contrat d'apprentissage; Fresneau, Nicolas; Fresneau, Loyse; Barbery, Nicole; Duboys, François; Nepveu, Claude
    - FOSSÉ près la porte de Bussy du côté de la porte Saint-Germain § Bail durant 70 ans d'une maison sur le FOSSÉ moy. 15 L. par an, 7 octobre 1606; MC/ET/III/480
    - DUBOIS (Nicolas) maître brodeur au fg Saint-Germain des Près § Bail durant 7 ans au profit de .. d'une maison sur le passé près la porte de Bussy, au coté de la porte Saint-Germain moy. 15 L. par an, 10 octobre 1606; MC/ET/III/480
      bail; Dubois, Nicolas
    - FOSSÉ de la porte Saint-Germain du côté de la porte de Bussy § Bail durant 97 ans de 2 places derrière le FOSSÉ, 11 octobre 1606; MC/ET/III/480
    - CHARPENTERIE (marché) § Marché conclu par un groupe de charpentier de la gde cognée pour un moulin à CHARENTON pour Loys CORNILLON marchand b de P. demeurant sur le pont des Chambres maître Hugues, 13 octobre 1606; MC/ET/III/480
    - EPINGLIER (Apprentissage) § Mise en apprentissage durant 4 ans chez Pierre ROGER maître épinglier rue Montmartre paroisse Saint-Eustache de Pierre GODRON, orphelin, âgé de 11 ans moy. 12 Lts, 19 octobre 1606; MC/ET/III/480
    - LALEMANT (Gabriel) Cons. du R. lieut. criminel au Châtelet de Paris r. de la Poterie paroisse Saint-Médéric § Procuration par Gabriel LALEMANT et Madeleine DAUVERGINE sa femme à Christophe LALEMANT leur fils pour se transporter à Milly en Galinois et porter foi et hommage au seigneur du lieu de la terre d'ACHERE appartenant lad. dame DAUVERGNE, 19 octobre 1606; MC/ET/III/480
      procuration; Lalemant, Gabriel
    - LALEMANT (Gabriel) conseiller du roi lieut. criminel au Chat. de Paris § Procuration par Gabriel LALEMANT agissant pour Nicolas CHESNEAU écuyer sr de la Mont Rouge suivant acte passé lesd. notaires le 15-9-6 pour assister à la confection de l'inv. de François DAUVERGNE seigneur d'Achères qui se fera en la ville d'Orleans, 22 octobre 1606; MC/ET/III/480
      procuration; inventaire; Lalemant, Gabriel
    - DAUVERGNE (Madeleine) ép. de Gabriel LALEMANT Cons. du R. lieut. crim. au Ch. de Paris § Procuration par Madeleine DAUVERGNE héritière en partie de François B. sr d'Achère, pour en son nom assister à la poursuite de l'inventaire dud. défunt qui se forme à Orleans, 22 octobre 1606; MC/ET/III/480
      procuration; inventaire; Dauvergne, Madeleine
    - CORDONNIER (apprentissage) § Mise en apprentissage durant 6 ans chez Charles MIZOUVILLE maître cordonnier rue de la Vieille boucherie près le Pont Saint-Michel paroisse Saint-Séverin, de Jeanne TOUILLART âgé de 11 ans, orphelin de père. En présence de Avoye HUNART sa mère moyennant 18 l.ts., 23 octobre 1606; MC/ET/III/480
    - COURTIN (François) avocat au Pt; greffier de l'Hôtel de Ville § Bail durant 6 ans par François COURTIN en son nom et agissant pour Marie de CORDIER sa femme et autres d'une maison rue de la Vannerie paroisse Saint-Gervais, ou pendant pour enseigne la Croix Blanche moyennant 250 l. par an, 27 octobre 1606; MC/ET/III/480
    - ROLLART (Roze) Capl à Saint-Nicolas ds Ch. le 25-5-1606 § Réception de Roze ROLLART fille de feus Michel Rollart, compagnon maçon et Agathe LE FEBURE son ep. à l'hôp du Saint-Esprit, 6 novembre 1606; MC/ET/III/480
      Rollart, Roze
    - FOURBISSEUR d'ÉPÉES (apprent.) § Mise en apprentissage durant 6 ans chez Nicolas TACONNET maître fourbisseur d'épées au faubourg Saint-Jacques, de Louis GAULTIER, orphelin, âgé de 10 ans, moy. 12 Lts, 9 novembre 1606; MC/ET/III/480
      contrat d'apprentissage; Taconnet, Nicolas; Gaultier, Louis
    - CORNILLON (Louis) marchand meunier bourgeois de Paris sur le Port des Changeurs maître Hugues § Déclaration par Louis CORNILLON relative au transport qui lui fut fait le 8-5 dernier du droit de place pour un moulin sur 2 bateaux sur la 4ème arche du pont Notre-Dame et au temps des grandes eaux, sur la deuxième arche dudit pont, 10 novembre 1606; MC/ET/III/480
      déclaration; Cornillon, Louis
    - ATHIS sur ORGE § Vente de terres situées à ATHIS sur ORGE, 14 novembre 1606; MC/ET/III/480
    - Inventaire après décès de Jehanne Lespart, femme de Charles Lagarde[Lagaste], maître tonnelier,[ bourgeois de Paris] rue de la Poterie[paroisse Saint-J. en grève tuteur de ces enfants mineurs], 16 novembre 1606; MC/ET/III/480; 9 f.
      inventaire après décès; Poterie (rue de la); Lespart, Jehanne; Lagarde, Charles; tonnelier
    - FOSSÉ (contrescarpe du) de la porte Saint-Jacques du côté de la porte Saint-Michel § Vente de droit de bail de terre sur la contrescarpe du FOSSÉ, 18 novembre 1606; MC/ET/III/480
      acte de vente; bail; Fossé, contrescarpe du
    - PERRIER (Jehan) curé de l'église d'Issy § Fondation par les exécuteurs testamentaires de Jehan PERRIER (2 actes), 19 novembre 1606; MC/ET/III/480
      Perrier, Jehan
    - BONS ENFANTS (rue des) proche le rempart paroisse Saint-Eustache § Bail durant 60 ans d'une maison rue des BONS ENFANTS moyennant 12 l. par an, 20 novembre 1606; MC/ET/III/480
      bail; Bons-Enfants (rue des)
    - BOULENGER (Etienne) maître d'hôtel de la maison de Monseigneur et sieur de Luxembourg § Testament olographe de Etienne BOULENGER daté du 14-10-1606, 21 novembre 1606; MC/ET/III/480
      testament; Boulenger, Etienne
    - LE PEINTRE (Jean) maître maçon r. Montorgueil paroisse Saint-Eust. § Bail durant 70 ans au profit de .. d'une place sur la contrescarpe du fossé entre les portes Saint-Germain et de Bussy moy. 10 L. par an., 24 novembre 1606; MC/ET/III/480
      bail; Le Peintre, Jean
    - NEVOT (Thomas) maître brodeur au fg Saint-G. des-Prés § Bail au profit de... d'une place sur le fossé entre les portes Saint-Germain et de Bussy moy. 15 L. par an, 24 novembre 1606; MC/ET/III/480
      bail; Nevot, Thomas
    - SERVICE (mise en) § Mise en SERVICE de Simon DESVOYES, fils de Denis D. chez Ja. LE PREVOST avocat au Pt, 27 novembre 1606; MC/ET/III/480
    - CHAUDRONNIER (Apprentissage) § Mise en apprentissage durant 6 ans chez Antoine BEAUROY, maître chaudronnier rue Aubry le Boucher, de Jean DELISLE orphelin d'H. du Saint-Esprit, âgé de 15 ans 1/2, 28 novembre 1606; MC/ET/III/480
      contrat d'apprentissage; Beauroy,Antoine; Delisle, Jean
    - LEGRAND (Marie) Bapt. à Saint-Sauveur le 18-14-1606 LEGRAND (Marguerite) bapt. en lad. égl. § Réception de Marie LEGRAND filles de André L. maître Tireur d'or et d'argent et Jehanne LE GROU jadis sa femme à l'hôp. du Saint-Esprit., 5 décembre 1606; MC/ET/III/480
      Legrand, Marie; Legrand, Marguerite
    - DEPERCHE (François) bapt. à Saint-Benoît le 9-3-1606 § Réception de François DEPERCHE fils de feu Pierre D. gagne denier et Claude MENINRVE ( ? ) jadis sa femme à l'hôp. du Saint-Esprit, 5 décembre 1606; MC/ET/III/480
      Deperche, François
    - MERCIER (Apprentge) § Mise en apprentissage durant 5 ans chez Antoine DOUBLET marchand mercier bourgeois de Paris d'Alex. NYVET orphelin de l'hop. du Saint-Esprit âgé de 16 ans Pas de frais d'apprent., 5 décembre 1606; MC/ET/III/480
    - PIERRE Sébastienne) bapt. à Saint-Nicolas-des-Champsle 30-10-1606 § Réception de Sébastienne PIERRE, fille de Denis P. gagne denier et Jehanne DEBRIE son ép. à l'Hôpital du Saint-ESPRIT, 5 décembre 1606; MC/ET/III/480
      Pierre, Sébastienne
    - CORDONNIER (Apprentissage) § Mise en apprentissage durant 4 ans chez Claude DUFOUR maître cordonnier rue Montmartre de Etienne RICHER, orphelin de père et mère, moyennant 12 l., 7 décembre 1606; MC/ET/III/480
    - S/T/ MARTIN (rue) maison vis à vis l'égl. Saint-Nicolas de Ch. § Bail durant 3 ans d'une maison au rue Saint-MARTIN moy. 200 L. par an, 9 décembre 1606; MC/ET/III/480
      bail; S/t/ Martin, rue
    - BERNIER (Jehan) maître savetier § Inventaire après décès de Jehan BERNIER à la requête de Marie TAVERNY son épouse., 13 décembre 1606; MC/ET/III/480
      inventaire après décès; Bernier, Jean
    - ARGENTEUIL § Titre Nouvel, 14 décembre 1606; MC/ET/III/480
    - BRISSON (François) demeurant à l'Hôtel de Guise natif de Verossy ( ? ) en Porthois majeur de 26 ans § Mariage de François BRISSON avec Renée PASDELOUP orpheline de l'Hop. du Saint-Esprit, fille de feus Nicolas P. tailleur d'habits et Pasquette VOISIN sa femme, 19 décembre 1606; MC/ET/III/480
      contrat de mariage; Brisson, François
    - FAYET (Marie) dame de Villaine ep. de Nicolas BOURDIN demeurant r. de la Poterie § Foi et hommage par Marie FAYET rendue au Roi de son château et seigneurie de Poissy; id l'hôtel de VILLAINES/Seine lez-Passy, 22 décembre 1606; MC/ET/III/480
      Fayet, Marie
    - COURTIN (François) avocat au Parlement; greffier de l'Hôtel de Ville rue Jean Painmollet § Bail durant 4 ans par François COURTIN d'une maison et jeu de pauvre rue Troussevache moyennant 250 l. par an, 27 décembre 1606; MC/ET/III/480
    - GION (Adam) maître menuisier r. Fromentel paroisse Saint-G l'Auxerrois § Bail durant 70 ans au profit de. .. d'une place au bout de la rue des Petits-Champs faisant portion de rempart du coté de la rue des Vx Augustins moy. 40 L. par an, 29 décembre 1606; MC/ET/III/480
      bail; Gion, Adam
    - COUTURIÈRE (Apprentissage) § Mise en apprentissage durant 2 ans de Marie GRANDCHAMPS orpheline, âgée de 12 ans, fille de feus Johan G. boucher à Fecaulcourt près Sainte-Menehould chez Marthe CALOT épouse de Robert MALTIER tailleur d'habits suivant la Cour, 15 juin 1616; MC/ET/III/480
      contrat d'apprentissage; Grandchamps, Marie
  - Minutes. 1607, janvier - 1607, avril, janvier 1607 - avril 1607; MC/ET/III/481
    - Bail pour trois ans par Jean de La Motte, violon ordinaire de la chambre du roi, demeurant rue de la Coutellerie, à Jean Allain, tonnelier, d'une maison où ce dernier demeure déjà, rue de Lourcine, moyennant 90 livres de loyer annuel et la réserve de la jouissance du jardin pour lui, sa famille et ses amis., 21 juin 1606; MC/ET/III/481
      Documents du Minutier central concernant l'histoire de la musique (1600-1650), par Madeleine Jurgens, tome I [études I à X, 1763 actes], Paris, Archives nationales, 1967, p. 179 (instrument de recherche imprimé dématérialisé, certaines notices sont plus détaillées dans la version intégrale accessible en ligne par la rubrique 'Autres instruments de recherche', voir contexte dans le Plan d’orientation général - Notaires de Paris, guides thématiques du Minutier).
    - CHARDON (Charlotte) Baptême à Saint-Jacques de la Boucherie le 24-12-1600 § Réception de Charlotte CHARDON fille de Pierre CH. maître armurier et Philippe DELABEYNE son épouse à l'hôpital du Saint-Esprit, 2 janvier 1607; MC/ET/III/481
      Chardon, Charlotte
    - DELORME (Marie) bapt. à Saint-Ja. de la Bouch. le 29-1-1600 § Réception de Marie DELORME fille de Martin D. maître nattier et Jeanne COURLANDE son ép. à l'Hôp. du Saint-Esprit, 2 janvier 1607; MC/ET/III/481
      Delorme, Marie
    - VAUHARDY (Jehan de) secrétaire du roi tres. extr. des guerres en Champagne et Brie § Procuration par Jehan de VAUHARDY en son nom et procureur de Nicolas HENNEQUIN, conseiller maître d'Hôtel du Roi, sr du Feu Jehan TRONSSON, avocat au Pt, en son nom et se portant fort de Claude de FICHESSIN, sa mère, veuve de Jeh. Th. procureur au Pt et autres héritiers dud. défunt TR. sr. de Chaumontel et de Preslay, tous créanciers du maréchal d'AUMONT, poursuivant diverses terres en Champagne et LA CHATRE en Berry saisies sur Ant. et Jacques d'AUMONT chevalier des Ordres du Roi, fils et héritiers dud. maréchal, 3 janvier 1607; MC/ET/III/481
      procuration; Vauhardy, Jehan de
    - CORBEIL § Vente de la ferme de la grande folie Boyvin près CORBEIL moyennant 14500 l.ts., 3 janvier 1607; MC/ET/III/481
    - (Vieux) CIMETIERE Saint-JEAN § Bail durant 6 ans d'une maison au Vieux CIMETIERE Saint-JEAN faisant l'un des coins de la rue Bourg Tibourg moyennant 300 l. par an, 7 janvier 1607; MC/ET/III/481
    - CHELLES § Titre nouvel de maison à CHELLES par Barbe LEQUEUX veuve de Charles LE VAVASSEUR marchand plombier, 8 janvier 1607; MC/ET/III/481
    - FOUBERT (Lucas) cordeur de laines r. de Lourcine au fg Saint-Marcel § Mariage de Lucas FOUBERT avec Magdelaine GUILLENEUF servante chez un huissier de la Cour des Aides, fille de feus Guillaume G. tonnelier à Etampes et de Madeleine TILLAN jadis sa femme, 8 janvier 1607; MC/ET/III/481
      contrat de mariage; Foubert, Lucas
    - SERVICE (mise en) § Engagement de Jehan NEPVEU, natif de Saint-Martin de Douet en Perche, au service de Pierre d'ESCORCHEVEL, Secrétaire de la Reine Marguerite, 8 janvier 1607; MC/ET/III/481
    - DEPANNE (Jehan) maître charpentier r. de la Mortellerie paroisse Saint-Gervais § Transaction entre. .. et Julien THOMAS maître cordonnier, ayant sa boutique ds la Cour du Palais demeurant au marché neuf - relative à un marché pour lad. boutique à propos duquel il y a procès pard. le bailly du Palais., 9 janvier 1607; MC/ET/III/481
      accord; Depanne, Jehan
    - DUMONT (Nicole) Bapt. à Saint-Gervais le 10-2-1605 § Réception de Nicole DUMONT fille de Samuel D. maître peignier et Claude DELAUNAY jadis sa femme à l'hop. du Saint-Esprit, 9 janvier 1607; MC/ET/III/481
      Dumont, Nicole
    - PORTE Saint-Marcel § Bail durant 9 ans d'un corps d'hôtel dans l'avant portail de la PORTE Saint-Marcel derrière le pont Lévis moy. 50 L. par an, 13 janvier 1607; MC/ET/III/481
    - MENUISERIE marché de § François BOURGEOIS maître menuisier rue de la Vieille Tisseranderie paroisse Saint-Gervais promet de faire tous les travaux nécessaire au jubé de l'église Saint-JEAN EN GREVE moi. 270 lts., 16 janvier 1607; MC/ET/III/481
      marché; Bourgeois, François; menuisier
    - EPINGLIER (apprentissage) § mise en apprentissage durant 8 ans chez Nicolas GAUDEFROY maître épinglier r. aux fers paroisse de Sts Innoc. de Marie TOUBAULT, orpheline du Saint-Esprit, âgée de 11 ans moy. quoi elle recevra la somme de 40 lts de son maître en fin d'apprentissage, 16 janvier 1607; MC/ET/III/481
    - HALLES sur le quai Saint-Michel appellés le marché neuf § Bail durant 6 ans des HALLES moy. 3360 L. par an, 16 janvier 1607; MC/ET/III/481
    - CHARPENTIER LE GAY (Julien) r. Saint-Antoine § Marché de charpenterie, 16 janvier 1607; MC/ET/III/481
      marché; Le Gay, Julien
    - CHARPENTERIE (marché de) § Devis et marché par lequel Julien LE GAY maître charpentier r. Saint-Antoine promet aux marguilliers de l'église Saint-Jean en Grève de faire ts les ouvrages de. .. au dessus des orgues pour le julé de lad. église, 16 janvier 1607; MC/ET/III/481
      devis; marché; charpentier
    - CHELLES § Vente de droits successifs sur une maison située à CHELLES, 18 janvier 1607; MC/ET/III/481
    - ST JEAN EN GREVE (église) § Concession de banc à Saint-JEAN EN GREVE au profit de Guy BLONDEAU, 21 janvier 1607; MC/ET/III/481
    - RICHER (Nicolas) bourgeois de Paris r. des Saint-Augustins paroisse Saint-Eustache § Foi et hommage rendu par Nicolas RICHER à Ja. HUAULT sieur de Vanes, Bussy et du fief de Pignon situé au mesnil aubry, gent ordinaire de la Ch/r/ du Roi, demeurant r. de Paradis, de terres situées au MESNIL AUBRY lieud. le bois Girard, 22 janvier 1607; MC/ET/III/481
      Richer, Nicolas
    - TAILLEUR d'HABITS (Apprentissage) § Mise en apprentissage durant 7 ans chez André GLOYAIS, de Pierre BERTHIN orphelin de père et mère, natif de Crecy en Brie, âgé de 12 ans. Pas de frais d'apprentissage, 22 janvier 1607; MC/ET/III/481
    - VILLE d'AVRAY § Vente de terres à VILLE d'AVRAY moy. 31 £. 5 sos ts, 23 janvier 1607; MC/ET/III/481
    - BERTHIN (Marc) portefaix des meubles des filles de la Reine rue Frémentel paroisse Saint-Germain-l'Auxerrois § mariage de Marc BERTHIN fils de Luc B. gagne-denier et Claudine LECLERC son épouse avec René PASDELOUP fille de feus Nicolas PASDELOUP, tailleur d'habits et Pasquette VOYSIN son épouse - Ladite future épouse orpheline de l'hôpital du Saint-Esprit, 23 janvier 1607; MC/ET/III/481
      contrat de mariage; Berthin, Marc
    - LAURIER (Jehan) bapt. à Saint-Nicolas du Chard. le 1-10-1600 § Réception de Jehan LAURIER fils de feus Julien L. cordonnier et F... BEAUMONT son ép. demeurant r. Donas près la porte Saint-Victor - à l'hôp. du Saint-Esprit, 23 janvier 1607; MC/ET/III/481
      Laurier, Jehan
    - DELAFONTAINE (Anne) chevalier sr de Lisches § Titre Nouvel par Anne DELAFONTAINE de la terre et seigneurie de LESCHE située au Comité et bailliage de Beaumont, 24 janvier 1607; MC/ET/III/481
      titre nouvel; Delafontaine, Anne
    - ESTIENNE (Simonne) bapt. à Saint-Roch le 23-3-1606 § Réception de Simonne ESTIENNE fille de Pierre E. maître maçon et guillemette PAVOT son ép. demeurant au fg Saint-Honoré - en l'hop. du Saint-Esprit, 26 janvier 1607; MC/ET/III/481
      Estienne, Simonne
    - CHEPTEL § Vente de 46 bêtes à laines et un râtelier moyennant 90 l., 27 janvier 1607; MC/ET/III/481
    - DOURRAUD (François) boucher natif de Monchaup en Poitou § mariage de François DOURRAUD fils de feu François D. boucher aud. lieu naguère serviteur du duc de Rohan et Marie GUICHETEAU jadis sa femme avec Gillette MATRAT veuve d'Etienne BEAUVALLET homme de chambre du sr Bizeul ?, 28 janvier 1607; MC/ET/III/481
      contrat de mariage; Dourraud, François
    - CORNILLON (Loys) marchand meunier bourgeois de Paris § Bail durant 3 ans par Louis CORNILLON d'un moulin à eau au port de Charenton sur la Marne moyennant 250 l. par an, 29 janvier 1607; MC/ET/III/481
      bail; Cornillon, Louis
    - TIROULT (Melchior) bapt. à Saint-Paul le 11-1-1603 § Réception de Melchior TIROULT fils de Guillaume T. maître maçon et Elis. LAURENT son ep. à l'Hop du Saint-Esprit Attestation entre autre de Jean FONTAINE, maître des oeuvres des bat. du Roi, allié - et autre parents proche, 30 janvier 1607; MC/ET/III/481
      Tiroult, Melchior
    - Inventaire après décès de Etienne Boullanger, écuyer, conseiller et maitre d'hôtel ordinaire de M de Luxembourg; hôtel de Luxembourg, rue de Vaugirard., 31 janvier 1607; MC/ET/III/481; 11 f.
      inventaire après décès; Vaugirard (rue de); Boullanger, Mienne; Luxembourg (M de); maître d'hôtel
    - ST JEHAN EN GREVE (église) § Concession par les marguilliers de l'église au profit de Noël LEGRAND prêtre, clerc en lad. égl. depuis 26 ans, en considération de son âge et de son ancienneté, d'une chambre au dessus de la chapelle Saint-Polycarpe et une petite étude au dessus au portail, février 1607; MC/ET/III/481
    - GIBERT (Nicolas) maître brodeur demeurant r. du four au fg Saint-Germain-des-Prés paroisse Saint-Sulpice § Déclaration par laquelle. .. atteste que par contrat passé le 24-1[25-1] dernier, Jehan LE PAINTRE maître maçon lui a transporté le Bail qui lui avait été fait le 9-11-1706 pard. led. nd. d'une place sur la contrescarpe du fossé entre les portes Saint-Germain et de Bussy, 1er février 1607; MC/ET/III/481
      déclaration; Gibert, Nicolas; Le Paintre, Jean
    - N.D. de LONGLAY (abb.) diocèse du Mans vicomte de Domfront § Bail durant 6 ans du revenu de abb. N.D. de LONGLAY moy. 4800 Lts, 2 février 1607; MC/ET/III/481
      bail; N.D. de Longlay, abb.
    - TISSUTIER RUBANNIER (apprent.) § Mise en apprentissage durant 4 ans chez Jean BAROT maître tissutier rubannier Bg l'abbé de Laurent VIGOUREUX, âgé de 17 ans, orphelin de père et mère, natif de Lizy/Ourcq moy. 12 £ts., 5 février 1607; MC/ET/III/481
    - SAVETIER (Apprentissage) § Gervais RICHARD maître savetier rue Bourg - Tibourg paroisse Saint-Paul, consent que Gervais ROGER, orphelin de l'hop. du Saint-Esprit, son apprentis, termine son temps d'apprentissage là où il ploiera aud. hôpital qu'il aille terminer son temps., 5 février 1607; MC/ET/III/481
    - SAVETIER (apprentissage) § Mise en apprentissage durant 3 ans chez Pierre ROBERT maître savetier r. Greneta paroisse Saint-Leu Saint-Gilles d'Antoine BRIIOT, orphelin de père et mère, âgé de 15 ans natif de Villers Cotterets moy. 6 Lts, 5 février 1607; MC/ET/III/481
    - SAVETIER (Apprentissage) § Mise en apprentissage chez Charles LEFEBURE maître Savetier r. de la Savetier paroisse Saint-Martial durant 3 ans, 1 mois 24 jours restant à expirer des 4 ans du contrat conclu avec Gervais RICHARD maître savetier, de Gervais ROGER âgé de 14 ans, orphelin de l'hop. du Saint-Esprit. Pas de frais d'apprentissage., 6 février 1607; MC/ET/III/481
    - BOUCHER (Etienne) maître menuisier; pl. de Grève paroisse Saint-Jehan § Vente par Ja. BOULYE marchand à Villers Cotterets à. .. de 200 traverses de bois de moules de hêtre provenant de la forêt de Retz moy. 45 sols par traverse revenant en tout à la somme de 450 Lts, 6 février 1607; MC/ET/III/481
      acte de vente; Boucher, Etienne
    - NOGARET de LA VALETTE (J. L.) § Acte de foi et hommage, 7 février 1607; MC/ET/III/481
      Nogaret de La Valette, J. L.
    - LASSY (abbaye de) en Gatine § Ratification du bail de l'abb. de LASSY, 7 février 1607; MC/ET/III/481
      bail; Lassy, abbaye de
    - CHAMPRONT (Michel de) conseiller au Parlement rue Geoffroy Lasnier paroisse Saint-Gervais § Foi et hommage rendu par Michel de CHAMPRONT à J. l. de LA VALLETTE gouverneur de Saintonge, Angonniais, Boulonnais, Metz, duc d'Epernon, 7 février 1607; MC/ET/III/481